# 新收入准则下定制化业务下成本和研发的区分

提问人：wx_604817add8f3 时间：2022-09-05 16:14:36
陈版主您好，请教一个问题，我们公司有一类非标准产品的业务，有时候没有现成的产品或方案，需要投入一定的技术人力和物料进行测试开发，才能达到客户的要求。这个过程，有时候其实是属于我们新产品或新技术研发的过程，但是现在新收入准则下定制化的业务有时候很难证明是研发反而更加符合合同成本的准则定义。想请教下一般实务中主要的考量点是什么？如何比较准确的判断。多谢陈版主

回答人：chenyiwei
此类情况，首先要证明其中的部分研发活动可形成具有通用性的（后续可用到与其他客户的合同上，且预计后续可获得需用到该技术的其他客户合同），且具有技术可行性，在此前提下，针对这部分通用研发内容单独立项，单独归集成本，并通过有效的内部控制和会计基础工作合理区分这部分通用研发支出。在此前提下才能单独将这部分通用技术的研发支出作为研发费用，按无形资产准则对“企业内部研发项目”的核算方法予以处理。如主帖所述，实务中难度仍较大。